【裁判字號】    90,訴,122
【裁判日期】    900321
【裁判案由】    偽造文書等
【裁判全文】
臺灣臺南地方法院刑事判決                            九十年度訴字第一二二號
    公  訴  人  臺灣台南地方法院檢察署檢察官
    被      告  乙○○
右列被告因偽造文書等案件，經檢察官提起公訴 (八十九年度偵字第一四０七四號）
及移送併辦（九十年度偵字第一四二號），本院判決如左：
    主  文
乙○○共同連續行使偽造私文書，足以生損害於他人，處有期徒刑壹年貳月。
如附表壹編號一至三所示之簽帳單上偽造之「陳怡靜」署押枚（共壹式參份）及附
表壹編號四所示之簽帳單上偽造之「李俊明」署押壹枚（共壹式參份）均沒收。
    事  實
一、乙○○於民國八十九年四、五月間某日，在高雄巿中正交流道下，以新台幣（下
    同）三萬二千元之價格，向姓名年籍不詳綽號為「老大」之成年男子購買如附表
    壹編號四所示之背面已偽造有「李俊明」署押之信用卡後，竟與「老大」及另一
    年籍姓名亦不詳之女子共同基於為自己不法所有之概括犯意聯絡，三人連續於附
    表壹編號一至四所示之時間，同至彰化巿和平路十八號丁○○所經營之「香格里
    拉銀樓」，以綽號「老大」者在外等候，由乙○○與該女子分持附表壹編號一至
    四所示偽造之ＶＩＳＡ信用卡，入內購買金飾後，分別在購物消費之信用卡簽帳
    單上偽簽「陳怡靜（三枚）」或「李俊明（一枚）」之署押於簽帳單上（均係一
    式三份），進而行使該偽造之簽帳單，致使丁○○陷於錯誤，而分別交付如附表
    壹編號一至四所示價值之金飾予乙○○及該不詳姓名女子，足以生損害於丁○○
    及發卡銀行。
二、案經丁○○訴由彰化縣警察局彰化分局報請台灣彰化地方法院檢察署呈請台灣高
    等法院檢察署檢察長令轉台灣台南地方法院檢察署檢察官偵查起訴及台南巿警察
    局移送台灣台南地方法院檢察署移送併辦。
    理  由
一、右開事實，業據被告乙○○於偵訊及本院審理中分別供認不諱，核與告訴人丁○○於警訊中指陳被害情節相符，復有附表壹所示乙○○與該不詳姓名女子所偽造
    「李俊明」、「陳怡靜」署押之ＶＩＳＡ卡簽帳單影本四紙在卷可資佐證，被告
    自白與事實相符，應可採信。故本件事證明確，被告犯行堪予認定，應依法論科
    。
二、核被告所為，係犯刑法第二百十六條、第二百十條、第三百三十九條第一項之罪
    （公訴人誤引刑法第三百三十九條之三第一項）。被告與不詳姓名年籍綽號「老
    大」之成年男子及該不詳姓名女子就上開犯行間，有犯意聯絡及行為分擔，均應
    論共同正犯（公訴人就綽號「老大」部分漏未論及）。被告於簽帳單上偽造「李
    俊明」署押之行為，係偽造私文書之部分行為，而其偽造私文書後復持以行使，
    偽造私文書之低度行為為行使之高度行為所吸收，均不另論罪。又被告與其他共
    犯先後四次持偽造之信用卡刷卡消費，時間緊接，犯罪構成要件相同，顯係基於
    概括犯意反覆為之，應依連續犯規定論以一行使偽造私文書罪及詐欺取財罪；而
    被告行使偽造私文書向被害人商店刷卡詐欺消費，所犯行使偽造私文書罪與詐欺
    取財罪間，有方法結果之牽連關係，應從一重之行使偽造私文書罪論處。爰審酌
    被告曾犯有偽造文書等罪行，經判處有期徒刑尚未執行又行觸犯本罪，品行非佳
    、併其犯罪動機、目的、手段、所生之危害及犯罪後坦承犯行態度尚稱良好等一
    切情狀，量處如主文所示之刑，以資懲儆。附表壹所示簽帳單四紙（一式三份）
    上各偽造之「李俊明」署押一枚、「陳怡靜」三枚，均宣告沒收之。
三、併案意旨另以被告於八十九年十一月九日十三時四十分許，在台南縣永康巿中山
    南路一九五巷一二號旁為警查獲時，至其位於台南縣永康巿中華路五九八號之十
    五之租住處，查獲其持有如附表貳所示之物，因認與上開論罪部分具有連續犯之
    裁判上一罪關係云云，然查：被告於本院審理供稱：（附表貳編號一、二戊○○
    的駕照、身份證是如何來的？又其餘所查扣得之證件是如何來的？）編號一、二
    是我提供我的照片給綽號「忠仔」向他買來的，身分證價錢是壹萬五千元，駕照
    是五千元。他說我可能會被通緝（指目前執行這案件），最好換個姓名，所以這
    些證件是偽造的。編號三是之前辦的，價錢是一萬五千元。後來「忠仔」跟我說
    甲○○已辦遺失，不能再用了，所以才會又向他買編號一的證件，編號四丙○○
    的身分證是我客戶留下來的，當被是他委託我辦理房子過戶，還沒有辦，他來不
    及拿回去；編號五至三十之信用卡計廿八張連同編號三十六號之刷卡機都是我向
    綽號「老趙」買的，編號五至十八號的信用卡都是樣品，他說我要用什麼信用卡
    ，就打電話給他，他就給我，編號十九號與編號二十、編號二十八與二十九之信
    用卡是同號碼，我向他買壹台刷卡機，他說我去刷看看，若不能刷，他就換壹張
    給我，總共花了六萬元。編號三十一行動電話卡是我自己辦的，信用卡號碼如係
    編號四十一所列之號碼就是老大的，如果不是就是我買的。編號三十二之存摺係
    丙○○的；編號三十三號曾泰元也是我的客戶；編號三十五之名片係我去印的；
    編號三十七、三十八之行動電話，其中一支是我以戊○○名義買的，另一支是綽
    號「老大」給我的；編號三十九也是客戶資料；編號四十、四十一號都是「老大
    」留在我車上的；編號四十二的聯絡簿我不清楚；戊○○的印章是我私刻的，用
    申請電話號碼的，其餘是客戶留下的；電擊棒是我買的，信用卡除編號二十八有
    刷過外其他都沒有用過。．．．我於八十九年四月底或五月初第一次向「老大」
    買的，最後一次是八十九年九月底向綽號「老趙」買的，「老趙」是「老大」介
    紹的，身份證是向綽號「忠仔」買的，是六月底七月初買的，第二次買是九月，
    買身份證是因為通緝買的，信用卡是為買東西用的（本院九十年二月七日、二月
    二十一日訊問筆錄）。．．．我買信用卡是用來刷卡用的，買證件是為隱蔽身分
    的，刷卡機是要測試用的，只有編號二十八號有刷過其他沒有刷過，這些跟起訴
    的三張信用卡是不同時間，相隔四個多月，起訴的時、地我只拿壹張信用卡而已
    ，那女孩拿幾張我不清楚，我買的只有那一張而已，先買那一張有效之後才又買
    併案的那部分等語（本院九十年三月七日審判筆錄）。就時間、犯罪態樣、犯罪
    性質及構成要件而言，均與本件不同，且亦無進而持以刷卡之資料可憑，顯與本
    件無連續關係甚明，是公訴人認與上開論罪部分具有連續犯之裁判上一罪關係云
    云，尚有誤會。故併辦部分應予退回，另行偵辦，併此明。
據上論斷，應依刑事訴訟法第二百九十九條第一項前段，刑法二十八條、第五十六條
、第二百十六條、第二百十條、第二百十九條、第三百三十九條第一項、第五十五條
，罰金罰鍰提高標準條例第一條前段，判決如主文。
中    華    民    國      九十        年        三      月      廿一    日
                                  臺灣臺南地方法院刑事第一庭
                                          法  官  沈  揚  仁
右正本證明與原本無異。
如不服本判決，應於判決送達後十日內，向本院提出上訴狀。
                                          書記官  秦  復  華
中    華    民    國      九十        年        三      月      廿一    日
附錄本案論罪法條全文
刑法第二百十條：
  偽造、變造私文書，足以生損害於公眾或他人者，處五年以下有期徒刑。
刑法第二百十六條：
  行使第二百十條至第二百十五條之文書者，依偽造、變造文書或登載不實事項或使
  登載不實事項之規定處斷。
刑法第三百三十九條第一項：
  意圖為自己或第三人不法之所有，以詐術使人將本人或第三人之物交付者，處五年
  以下有期徒刑、拘役或科或併科一千元以下罰金。
附表壹：（新台幣）
┌──┬───────┬─────┬───────┬───────┬──┐
│編號│刷  卡  時  間│刷卡行為人│偽  造  卡  號│刷  卡  金  額│備註│
├──┼───────┼─────┼───────┼───────┼──┤
│一  │八十九年五月三│不詳姓名女│00000000000000│六萬三千九百七│    │
│    │日十九時十三分│子（冒用陳│24            │十元          │    │
│    │許            │怡靜名義）│              │              │    │
├──┼───────┼─────┼───────┼───────┼──┤
│二  │八十九年五月三│同      右│同          右│三萬五千三百元│    │
│    │日廿一時四十四│          │              │              │    │
│    │分許          │          │              │              │    │
├──┼───────┼─────┼───────┼───────┼──┤
│三  │八十九年五月七│同      右│00000000000000│八千八百元    │    │
│    │日廿時四十三分│          │02            │              │    │
│    │許            │          │              │              │    │
├──┼───────┼─────┼───────┼───────┼──┤
│四  │八十九年五月三│乙○○（冒│00000000000000│五萬一千四百七│    │
│    │日二十時許    │用李俊明名│39            │十六元        │    │
│    │              │義）      │              │              │    │
└──┴───────┴─────┴───────┴───────┴──┘
附表貳：


司法院資訊處製作；財團法人民間司法改革基金會備份。
